臺灣桃園地方法院民事裁定　　　　　　110年度勞小抗字第1號
抗　告　人　社團法人桃園市照護之家協會

法定代理人　林志平　


相　對　人　羅彩芝　
上列當事人間請求給付薪資事件，抗告人對於民國110 年11月24
日本院109 年度勞小字第39號第一審裁定提起抗告（抗告人誤為
上訴），本院裁定如下：
    主    文
抗告駁回。
抗告程序費用新臺幣壹仟元由抗告人負擔。
    理    由
一、按對於小額程序之第一審裁判抗告，非以其違背法令為理由
    ，不得為之，民事訴訟法第436 條之24第2 項定有明文。而
    所謂違背法令，依同法第436 條之32第2 項準用第468 條及
    第469 條第1 款至第5 款規定，指裁定不適用法規或適用不
    當，或裁定有第469 條第1 款至第5 款所列情形之一者而言
    ，是當事人提起抗告，如依同法第468 條規定，以原裁定有
    不適用法規或適用法規不當為理由時，其抗告狀或理由書應
    有具體之指摘，並揭示該法規之條項或其內容，若係成文法
    以外之法則，亦應揭示該法則之旨趣，倘為司法院解釋或大
    法庭之見解，則應揭示該判解之字號或其內容，如以原裁定
    有同法第469 條第1 款至第5 款之事由者，其抗告狀或理由
    書應表明該裁定有合於各該條款規定情形之具體內容，及係
    據何訴訟資料認有合於該款違背法令之具體事實，抗告狀或
    理由書如未依此項方法表明者，即難認為已對小額程序第一
    審裁定之違背法令有具體之指摘，其抗告自難認為合法。
二、抗告意旨略以：抗告人並無僱用相對人，相對人於原審提出
    之名片並非用於抗告人協會，相對人所提出聘僱契約書、薪
    資紀錄卡抗告人均不知情，不得作為證據，僅以匯款紀錄作
    為薪資發放之證據，與事實不符。又依相對人與訴外人對話
    紀錄截圖，可知相對人之雇主另有其人，抗告人與相對人間
    並無僱傭關係，爰依法提起抗告（抗告人誤為上訴），求予
    廢棄原裁定等語。
三、經查，抗告人不服本院109 年度勞小字第39號小額民事判決
    ，於民國109 年11月2 日提起第二審上訴，惟未於上訴狀內
    表明原判決有何違背法令及其具體內容之事實，迄109 年11
    月24日仍未提出上訴理由書，有其民事聲明上訴狀、本院收
    狀資料查詢清單在卷可稽（見原審卷第69、88頁），原審因
    此於同日以抗告人未於上訴狀內表明上訴理由，亦未於提起
    上訴之20日內提出上訴理由書，其上訴為不合法為由裁定駁
    回其上訴，經核於法並亦無不合。抗告人就原審駁回其上訴
    之裁定提起本件抗告，參其抗告理由，均係就相對人於原審
    主張之事實為爭執，並未具體說明原審裁定有何不適用法規
    或適用法規不當之情形，亦未揭示該法規之條項或其內容合
    於民事訴訟法第469 條所列各款之事實，自難認抗告人已具
    體指摘原裁定有何違背法令情事存在，揆諸首揭規定及說明
    ，抗告人之抗告為不合法，應裁定駁回其抗告。
四、據上論結，本件抗告為不合法，裁定如主文。
中    華    民    國    110   年    10    月    18    日
                  勞動法庭  審判長  法  官  游智棋
                                    法  官  游璧庄
                                    法  官  何宗霖
以上正本係照原本作成。
本裁定不得再抗告。
中    華    民    國   110    年    10    月    19    日
                                    書記官  李慧慧